臺灣臺北地方法院民事判決　　　　　　　94年度訴字第2496號
原　　　告　乙○○
被　　　告　台北市信義帝圖大廈管理委員會
法定代理人　甲○○
上列當事人間修繕車道等事件，本院於民國94年10月20日言詞辯
論終結，判決如下：
    主  文
原告之訴及假執行之聲請均駁回。
訴訟費用由原告負擔。
    事實及理由
一、原告方面：附圖所示地下車道之水溝不平、出口與地面銜接
    坡度太陡，車輛通過時產生震動，傳導至坐落上方之原告住
    處（門牌號碼：台北市○○路77號2樓，以下稱系爭房屋）
    ，嚴重影響原告之居住品質、安寧，造成原告精神痛苦，向
    被告反應未果，為此依公寓大廈管理條例第10條、民法第18
    條第2項規定提起本訴等語。聲明求為：(一)被告應按附件所
    示方式修繕附圖所示地下車道，(二)被告應給付原告200, 000
    元，(三)願供擔保，請准宣告假執行。
二、被告以：系爭車道由訴外人康和建設實業股份有限公司及其
    委任之建築師設計、建造，經台北市政府工務局建築管理處
    核准，完工後移交給被告，其震動問題涉及大廈結構，依公
    寓大廈管理條例第36條規定，非被告職權範圍，且區分所有
    權人會議僅授權被告於200,000元限額內決定是否修繕、改
    良，原告請求修繕方式所需費用超過此限額，被告無法執行
    ；94年10月16日區分所有權人會議否決原告所提修繕案；原
    告向前手華泰銀行購買系爭房屋前曾至現場參觀，明知系爭
    房屋位於車道上方，易受往來車輛影響；被告已將海綿鋪在
    系爭車道之水溝蓋下方和周圍，防止鐵片震動、購買WD-40
    和潤滑油將鐵捲門上油除鏽保養、於93年2月11日將水溝蓋
　　用鐵片焊死，僅剩下兩旁維修孔、將防水閘門不銹鋼焊接、
　  更換水溝蓋、將車道鐵捲門下方鐵溝蓋重新敲平並加強前後
    焊接、更換水泥蓋，並於裂縫處加補水泥，已善盡管理、維
    護、修繕及一般改良之責等語，資為抗辯。聲明求為：(一)駁
　　回原告之訴及假執行之聲請，(二)如受不利判決，願供擔保，
    請准免予假執行。
三、原告主張：車輛通過附圖所示地下車道時產生之震動傳導至
    坐落上方之原告住處台北市○○路77號2樓之事實，已據其
    提出歐怡科技股份有限公司量測報告書為證，並經證人蔡青
　　達證明屬實（卷二第84頁），堪予採信。
四、按公寓大廈管理條例第3條第4款規定：「共用部分：指公寓
    大廈專有部分以外之其他部分及不屬專有之附屬建築物，而
    供共同使用者。」、第7款規定：「區分所有權人會議：指
　　區分所有權人為共同事務及涉及權利義務之有關事項，召集
　  全體區分所有權人所舉行之會議。」、第9款規定：「管理
    委員會：指為執行區分所有權人會議決議事項及公寓大廈管
    理維護工作，由區分所有權人選任住戶若干人為管理委員所
    設立之組織。」；第10條第2項規定：「共用部分、約定共
　　用部分之修繕、管理、維護，由管理負責人或管理委員會為
　  之。其費用由公共基金支付或由區分所有權人按其共有之應
    有部分比例分擔之。但修繕費係因可歸責於區分所有權人或
    住戶之事由所致者，由該區分所有權人或住戶負擔。其費用
    若區分所有權人會議或規約另有規定者，從其規定。」；第
    11條規定：「共用部分及其相關設施之拆除、重大修繕或改
　　良，應依區分所有權人會議之決議為之。前項費用，由公共
　  基金支付或由區分所有權人按其共有之應有部分比例分擔。
    」；第36條規定：「管理委員會之職務如下：一區分所有權
    人會議決議事項之執行。二共有及共用部分之清潔、維護、
    修繕及一般改良。」；第37條規定：「管理委員會會議決議
　　之內容不得違反本條例、規約或區分所有權人會議決議。」
  　是管理委員會負責執行共有及共用部分之修繕及一般改良事
    務，不及於重大修繕或改良事務，且其執行事務之範圍不得
    逾越區分所有權人會議決議所授權之範圍。查被告抗辯區分
    所有權人會議授權其於個案200,000元限額內決定修繕、改
    良等語，為原告所不爭執，堪信為真正，自應認為於該限額
    內之修繕、改良，始屬於上開第36條第2款所定被告之職權
    範圍，逾此則屬於重大修繕、改良，非被告所得決定，應依
    上開第11條規定，由區分所有權人會議決議為之。揆諸原告
    提出本判決附件，其請求被告修繕系爭車道所需費用為265,
    500元，顯屬於重大修繕、改良，自應經區分所有權人會議
    可決，被告始得據以執行。又查，被告抗辯94年10月16日區
    分所有權人會議已否決原告所提修繕案等語，亦為原告所不
    爭執，堪信為真正，被告既未經區分所有權人會議授權執行
    此一修繕、改良案，此事務不屬於被告職權事項，原告逕依
    上開第10條第2項規定請求被告按附件所示方式修繕附圖所
    示地下車道，為無理由，不應准許。
五、原告主張其因上開震動而人格權受侵害，可經由系爭修繕方
    式而排除侵害云云，縱然屬實。惟被告本無執行系爭修繕事
    務之權限，對原告不負此一行為義務，被告自不因未實施排
    除侵害行為而對原告負損害賠償責任。故原告依民法第18條
    第2項規定請求被告賠償慰撫金200,000元，亦無理由，不應
    准許。
六、原告之訴均無理由，其聲請宣告假執行亦失所附麗，應併予
    駁回。
七、兩造其餘攻擊、防禦方法於判決結果無礙，爰不一一論述。
八、結論：原告之訴為無理由，依民事訴訟法第78條判決如主文
    。
中　　華　　民　　國　　94　　年　　11　　月　　3　　日
                  民事第五庭    法　官　翁昭蓉
以上正本係照原本作成
如對本判決上訴，須於判決送達後20日內向本院提出上訴狀
中　　華　　民　　國　　94　　年　　11　　月　　3　　日
                    　　　　　　書記官　莊滿美
